臺灣宜蘭地方法院刑事判決　　　　　　 100年度交易字第87號
公　訴　人　臺灣宜蘭地方法院檢察署檢察官
被　　　告　楊建頤
上列被告因過失傷害案件，經檢察官提起公訴（100年度偵字第1
542號），本院判決如下：
    主  文
楊建頤犯過失傷害罪，處有期徒刑貳月，如易科罰金，以新臺幣
壹仟元折算壹日。
    犯 罪 事 實
一、楊建頤於民國99年8月4日晚上10時30分許，在宜蘭縣羅東鎮
    ○○路羅東立體停車場前，駕駛車牌號碼V4-7367號自用小
    客車自路旁駛出時，本應注意起駛前應顯示方向燈，注意前
    後左右有無障礙或車輛行人，並應讓行進中之車輛行人優先
    通行，且依當時情況為天候晴、夜間有照明、路面乾燥、無
    缺陷、道路無障礙物、視距良好，並無不能注意之情事，竟
    疏未注意，未讓左側後方行進中之車輛先行，致左側後方由
    張蕙蘭（原名張惠雯）所騎乘沿羅東鎮○○路由北往南行駛
    之車號UXP-139號輕型機車因閃煞不及而撞及楊建頤所駕駛
    之自用小客車左前側，造成張蕙蘭受有胸部挫傷併擦傷、頭
    部外傷併腦震盪、左踝挫傷併疑似後脛腓韌帶部分斷裂、疑
    似脛骨跟骨韌帶部分斷裂、及疑似屈肌支持帶韌帶及骨間韌
    帶部分斷裂之傷害。
二、按經張蕙蘭訴由宜蘭縣政府警察局羅東分局報請臺灣宜蘭地
    方法院檢察署檢察官偵查起訴。
    理  由
一、按被告以外之人於審判外之言詞或書面陳述，除法律有規定
    者外，不得作為證據。又被告以外之人於審判外之陳述，雖
    不符合同法第159條之1至第159條之4之規定，但經當事人於
    審判程序同意作為證據，法院審酌該言詞陳述或書面陳述作
    成之情況，認為適當者，亦得為證據，刑事訴訟法第159條
    第1項及第159條之5第1項定有明文。本院以下所採用被告楊
    建頤以外之人於審判外之言詞陳述，當事人於本院準備程序
    及審判期日中均表示同意做為審理資料，本院審酌上開證據
    資料製作時之情況，尚無違法不當之瑕疵，亦認為以之作為
    證據應屬適當，依刑事訴訟法第159條之5第1項規定，認前
    揭證據資料均有證據能力，合先敘明。
二、被告對於其於上開時地駕車肇事之事實，業於本院審理時坦
    承不諱，核與告訴人張蕙蘭於警詢之指訴相符，復有道路交
    通事故調查報告表（一）、（二）、道路交通事故現場圖各
    乙份及現場照片10幀在卷可參。告訴人受有胸部挫傷併擦傷
    、頭部外傷併腦震盪、左踝挫傷併疑似後脛腓韌帶部分斷裂
    、疑似脛骨跟骨韌帶部分斷裂、及疑似屈肌支持帶韌帶及骨
    間韌帶部分斷裂之傷害，有財團法人羅許基金會羅東博愛醫
    院診斷證明書1份附卷可稽。被告駕車肇事致告訴人受傷之
    事實可堪認定。
三、按起駛前應顯示方向燈，注意前後左右有無障礙或車輛行人
    ，並應讓行進中之車輛行人優先通行，道路交通安全規則第
    89條第1項第6款定有明文。被告駕駛汽車，對於上開道路交
    通安全規則有注意之義務。至被告辯稱伊於起駛前有打方向
    燈等語，與告訴人之指稱不符。且被告於警詢時並未表示伊
    有打方向燈，而係供稱：伊在停車於事故地點時，有人告知
    伊該處不能停車，伊便將車輛駛出等語，核與告訴人指訴：
    伊見被告車停好位置後即馬上向左方開出來，可能要離開那
    個停車位，並且該車沒有打方向燈，當伊看見對方車輛時，
    已來不及反應而撞上等語相符，足證被告全未注意左右有無
    來車即貿然自路旁駛出之事實。且衡諸本件事故發生時之情
    形，亦無不能注意之情事。竟疏未注意，違反上開規定，以
    致肇事，顯見被告確有過失。臺灣省基宜區車輛行車事故鑑
    定委員會100年5月19日基宜鑑字第1000151號函附之鑑定意
    見書亦同此認定。又告訴人確因本件事故而受有傷害，被告
    之過失與告訴人之傷害結果間，具有相當因果關係。事證明
    確，被告犯行應堪認定。
四、核被告所為，係犯刑法第284條第1項前段之過失傷害罪。被
    告於本件車禍發生後，於警員知悉其犯罪前即坦承犯行而接
    受裁判，為被告所自承，復有宜蘭縣政府警察局道路交通事
    故肇事人自首情形調查表1紙在卷可憑，其所為合於自首之
    要件，依刑法第62條前段規定減輕其刑。爰審酌本件事故被
    告應負全部之過失責任，對告訴人所造成之傷害程度非輕、
    且迄今仍未能與告訴人達成和解並給付賠償，惟於警詢、偵
    查及本院審理時尚能坦承犯行之犯後態度，並其生活狀況、
    智識程度等一切情狀，量處如主文所示之刑，並諭知易科罰
    金之折算標準。
據上論斷，應依刑事訴訟法第284條之1、第299條第1項前段，刑
法第284條第1項前段、第62條前段、第41條第1項前段，刑法施
行法第1條之1第1項、第2項前段判決如主文。
本案經檢察官簡志祥到庭執行職務
中    華    民    國   100    年    11    月    11    日
                  刑事第四庭  法  官  謝佩玲
以上正本證明與原本無異。
如不服本判決應於收受本判決後10日內向本院提出上訴書狀，並
應敘述具體理由。若未敘述理由者，應於上訴期間屆滿後20日內
向本院補提理由書狀（均須按他造當事人之人數附繕本）。
                              書記官  李玉雲
中    華    民    國   100    年    11    月    11    日
附錄本案論罪科刑法條全文：
中華民國刑法第284條第1項前段
因過失傷害人者，處6月以下有期徒刑、拘役或5百元以下罰金，
致重傷者，處1年以下有期徒刑、拘役或5百元以下罰金。